365Edepot - Archives communales déposées de Mont-le-Franois
Archives Départementales de la Haute-Saône
Série Edepot
ARCHIVES COMMUNALES DEPOSEES. ARCHIVES DES INTERCOMMUNALITES.
365Edepot - Archives communales déposées de Mont-le-Franois
1646-1940
365Edepot1-34
Archives Départementales de la Haute-Saône 14B rue Miroudot St Ferjeux 70000 VESOUL
COMMUNE DE MONT-LE-FRANOIS
Fusionnée en 1972 avec la commune de Franois, prend le nom de Framont. (1) Classé avec la collection des plans communaux déposés aux Archives Départementales de la Haute-Saône. (2) Il faut remarquer dans ce registre le décès au fourneau du Crochot, de Pierre-François Rousselet, né au fourneau de Valay, demeurant à Paris, directeur des forges et fourneaux à l'Ile-Maurice (21 mai 1764). Les actes des années 1783 à 1792 manquent. Cette lacune est comblée par la collection déposée aux Archives Départementales de la Haute-Saône par le greffe du Tribunal. (3) Voir 365 E dép. 9 / D 2, état des réquisitions (1815-1817). Sources complémentaires aux Archives Départementales de la Haute-Saône: B 2564 à 2566, déclarations de propriétés dans la communauté de Mont-le-Franois, procédures civiles et criminelles concernant les habitants du lieu (1696-1787). B 8534 à 8541, justice seigneuriale de Mont-le-Franois (1723-1786). C 48, extraction de minerai à Mont-le-Franois (1723-1783). C 133, bail des prés communaux (1628-1787). C 153, affaires diverses concernant la communauté de Mont-le-Franois (1761-1789). E 864, compte d'échevin de Mont-le-Franois (1789). G 168, église paroissiale de Mont-le-Franois (1627-1790). H 416, pièces concernant le moulin du Crochot, territoire de Mont-le-Franois (1234-XVI° siècle). 3 O 380, travaux communaux, depuis 1839. 446 Edépot, archives communales de Rigny.
Modalités d'entrée
Dépôt du 28/08/2002
Dernier ajout le 29/08/2002
Archives publiques
Sommaire
ARCHIVES ANCIENNES
BIENS ET BOIS COMMUNAUX
365 Edepot 1
CULTE
365 Edepot 3-7, 365 Edepot 2
ARCHIVES MODERNES
ADMINISTRATION GENERALE DE LA COMMUNE
365 Edepot 8-16
ETAT-CIVIL
365 Edepot 17
AGRICULTURE ET INDUSTRIE
365 Edepot 18
CONTRIBUTIONS
365 Edepot 19-24
AFFAIRES MILITAIRES
365 Edepot 25, 365 Edepot 25
POLICE - HYGIENE PUBLIQUE - JUSTICE
365 Edepot 26
PERSONNEL COMMUNAL
365 Edepot 27
EDIFICES COMMUNAUX
365 Edepot 28
BIENS ET BOIS COMMUNAUX - EAUX
365 Edepot 29
VOIRIE -TRAVAUX DIVERS - REGIME DES EAUX
365 Edepot 30-31
INSTRUCTION PUBLIQUE
365 Edepot 33-34
ASSISTANCE ET PREVOYANCE
365 Edepot 32
- ARCHIVES ANCIENNES
  - BIENS ET BOIS COMMUNAUX
    - Pièces de procédure contre divers particuliers pour anticipations sur des communaux (1711-1713, 1 parchemin; 1790-1812, 1 plan (1)). Copie d'un acte d'acensement de 1511, du bois des Cours, au profit des habitants de Mont-le-Franois (an II). Fragment d'un plan (1) de bois (XVIII° siècle). Plan du bois dit des Escots (1), finage de Mont-le-Franois (1728). Copie de ce plan ((1) 1785)., 1711-1812; 365 Edepot 1; DD1
      Communicabilité
      Communicable
      Thesaurus administratif:
      BIEN SPOLIE; BOIS
      Noms géographiques:
      ESCOTS (LES); FRAMONT
  - CULTE
    - Registre paroissial* de Suaucourt-et-Pisseloup, Mont-le-Franois et le Crochot, "registrum infantium baptizatorum per me curatum post bellorum in hoc comitatu grassantium cessationem" (Suaucourt-et-Pisseloup, mars-avril 1648; un acte d'avril 1646; un acte de mai 1647; août 1648-décembre 1652; Mont-le-Franois, mars 1653-janvier 1681), sépultures (décembre 1657-décembre 1680), mariages (janvier 1648-août 1680)., 1646-1681; 365 Edepot 2; GG1
      Support de substitution
      Cote 5Mi4R51
      Non communicable physiquement
      Raison: document microfilmé
      REGISTRE PAROISSIAL
      Thesaurus historique:
      registre paroissial
      CROCHOT (LE); FRAMONT; ROCHE-MOREY (LA)
    - Registre paroissial* de Mont-le-Franois et de la forge du Crochot, baptêmes, mariages, sépultures., 1685; 365 Edepot 3; GG2
      Cote 5MI4R51
      CROCHOT (LE); FRAMONT
    - Registre paroissial* de Mont-le-Franois et de la forge du Crochot, actes de sépultures de curés et de personnages important (1681-1720), bénédiction du choeur de l'église rétabli à neuf (26 novembre 1715), baptêmes (janvier 1680-mai 1698, confirmations pour 1698, septembre 1698-juillet 1730), un acte de sépulture de janvier 1732, mariages (juin 1680-janvier 1681), sépultures (janvier-juin 1731), table des actes (1680-1685); sur la couverture, à l'intérieur, acte de bénédiction du fourneau du Crochot, édifié par Jacques Perrin, maître de forge (26 mars 1699)., 1680-1732; 365 Edepot 4; GG3
      Noms de personnes:
      PERRIN (Jacques)
    - Registre paroissial* de Mont-le-Franois et du Crochot, baptêmes, mariages, sépultures (janvier 1732-décembre 1733)., 1732-1733; 365 Edepot 5; GG5
    - Registre paroissial* de Mont-le-Franois, prise de possession de la cure par Nicolas-Laurent Carmouche, le 24 novembre, après le décès de Jean Vaney, curé du lieu le 4 novembre 1730; baptêmes, mariages, sépultures (novembre 1730-décembre 1731; note du curé justifiant la copie des actes précédents; janvier 1734-janvier1748, table des actes (1730-1746)., 1730-1748; 365 Edepot 6; GG5
      FRAMONT
      CARMOUCHE (Nicolas-Laurent); VANEY (Jean)
    - Registre paroissial* de Mont-le-Franois (2), baptêmes, mariages, sépultures (février 1748-avril 1783), table des mariages (1748-1783), liste des curés décédés dans les doyennés d'Autrey et de Champlitte (1771-1785), tables des baptêmes et sépultures (1748-1782), liste des curés ayant administré la paroisse (1648-1792). (2) Il faut remarquer dans ce registre le décès au fourneau du Crochot, de Pierre-François Rousselet, né au fourneau de Valay, demeurant à Paris, directeur des forges et fourneaux à l'Ile-Maurice (21 mai 1764). Les actes des années 1783 à 1792 manquent. Cette lacune est comblée par la collection déposée aux Archives Départementales de la Haute-Saône par le greffe du Tribunal., 365 Edepot 7; GG6
      AUTREY-LES-GRAY; CHAMPLITTE; FRAMONT
- ARCHIVES MODERNES
  - ADMINISTRATION GENERALE DE LA COMMUNE
    - Délibérations* du conseil municipal (anX-1826), actes divers (1826-1831)., An X-1831; 365 Edepot 8; D1
      CONSEIL MUNICIPAL
    - Registre comprenant un état des réquisitions (1815-1817), la correspondance du maire (1821-1823), les délibérations du conseil municipal (1827-1839)., 1815-1839; 365 Edepot 9; D2
      CONSEIL MUNICIPAL; GUERRE
    - Délibérations* du conseil municipal., 1839-1857; 365 Edepot 10; D3
    - Délibérations* du conseil municipal., 1857-1868; 365 Edepot 11; D4
    - Délibérations* du conseil municipal., 1857-1881; 365 Edepot 12; D5
    - Délibérations* du conseil municipal (1882-janvier 1891)., 1882-1891; 365 Edepot 13; D6
    - Délibérations* du conseil municipal., 1891-1918; 365 Edepot 14; D7
    - Procès-verbaux* des séances du conseil municipal., 1892-1900; 365 Edepot 15; D8
    - Arrêtés municipaux (1892-1914). Répertoires des actes soumis à l'enregistrement (an IX-1811, 1815-1897, 1927-1959). Police d'assurances (1917-1927), avenant d'augmentation (1926)., An IX-1959; 365 Edepot 16; D9
      ARRETE DU MAIRE
  - ETAT-CIVIL
    - Naissances, jugement pour rectification de nom (1836), acte de reconnaissance (1886). Extraits d'actes en vue de mention ou de transcription, mariages (1864), décès (1860)., 1836-1886; 365 Edepot 17; E1
      ETAT CIVIL
  - AGRICULTURE ET INDUSTRIE
    - Tabac, autorisation de culture (1894). Industrie, registre pour les annotations de délivrance des livrets d'ouvriers (1865-1868)., 1865-1894; 365 Edepot 18; F1
      TABAC
  - CONTRIBUTIONS
    - Livre* des mutations (1er volume)., 1818; 365 Edepot 19; G1
      LIVRE FONCIER
    - Livre* des mutations (2° volume)., 1818; 365 Edepot 20; G2
    - Etat de section*, récapitulation des propriétés non bâties., 1826; 365 Edepot 21; G3
      ETAT DE SECTION
    - Renseignements* concernant les maisons et usines en construction (1853-1877), procès-verbal des délimitations du territoire de Mont-le-Franois (avec plans, 1823-1824), augmentations et diminutions survenues dans les contenances et revenus portés sur les matrices cadastrales (1827-1885), matrice cadastrale avec mutations (1826)., 1823-1885; 365 Edepot 22; G4
      MATRICE CADASTRALE
    - Augmentations* et diminutions survenues dans les contenances et revenus portés sur les matrices cadastrales (1886-1914), matrice cadastrale (XIX°-XX° s.)., 365 Edepot 23; G5
    - Matrice cadastrale des propriétés bâties (1882), copie de la matrice cadastrale (1936-1940), livre-souche des quittances de la rétribution scolaire (1847-1848)., 1847-1940; 365 Edepot 24; G6
  - AFFAIRES MILITAIRES
    - Invasion de 1815 (3). Sapeurs-pompiers, acquisition d'une pompe (1873)., 1815-1873; 365 Edepot 25; H1
  - POLICE - HYGIENE PUBLIQUE - JUSTICE
    - Police locale. Transport de corps (1838-1888). Sinistres (1846-1910). Certificat de bonne vie et moeurs (1857). Police générale. Passeports et souches (1808-1871). Hygiène publique et salubrité. Démolition de maisons menaçant ruines (1852,1889-1897). Epizooties, dénombrement des animaux (1871). Justice. Plainte déposée suite à une rixe (1815). Listes du jury (1849-1853, 1871-1872)., 1808-1910; 365 Edepot 26; I1
      PASSEPORT
      JURY D'ASSISES; SINISTRE
  - PERSONNEL COMMUNAL
    - Garde-champêtre, suspension., 1905; 365 Edepot 27; K1
  - EDIFICES COMMUNAUX
    - Réparations à la maison commune, à l'église et à la fontaine (1829, 1839-1840, 1871-1872). Ecole, construction de privés (1843-1844). Maison commune, acquisition d'une maison, construction: devis, plan (1), réparations (1831-1849). Magasin à pompes, établissement: plan (1866). Chapelle Saint-Pierre, réparations: devis (1852-1853). Cimetière, construction, agrandissement (1859-1897, plans (1)). Eglise, réparations: devis (1830). Presbytère, acquisition d'une maison, réparation: devis, plans (1), reconstruction de la chambre à four, agrandissement, murs de clôture (an IX-1904)., 365 Edepot 28; M1
      ECOLE; EDIFICE CULTUEL; HOTEL DE VILLE; PRESBYTERE
  - BIENS ET BOIS COMMUNAUX - EAUX
    - Acquisitions et ventes de biens (1847-1910). Anticipations, pièces de procédure entre la commune et Jean Demongin (1819-1821, 1 plan), litige avec Jean-Baptiste Dormon concernant une hutte à porcs construite par la commune (1851-1852, 2 plans). Mise en valeur des terrains communaux (1867). Bois. Procès-verbal d'aménagement (1845), empierrement du chemin de la sommière l'Ecot (1893-1894), circulaire concernant la répression des délits dans les bois (s.d.). Délimitation d'une broussaille appelée "la Goulotte" entre les communes de Mont-le-Franois et Franois (1838-1842, 1 plan). Eaux. Puits, construction: devis, plans (1), réparations (1843-1858), suppression (1865-1866), creusage (1920-1922), pièces de procédure relatif au paiement des ouvrages (1923-1924). Fouilles pour trouver des sources pour alimenter les fontaines (1844, 1883). Pièces de procédure entre la commune et Pierre Faivre, cultivateur à Achey, au sujet de la propriété d'une mare (1857-1858). Contestation entre la commune et les sieurs Brevel et Ganderth, filateurs au Crochot, concernant une anticipation sur le passage de l'abreuvoir (1885-1886, 1 plan). Barque lavandière, construction: devis (1904-1905)., 1819-1924; 365 Edepot 29; N1
      BOIS; EAU SOUTERRAINE
      ACHEY; CROCHOT (LE); FRAMONT; FRANOIS; GOULOTTE (LA)
      BREVEL; DEMONGIN (Jean); DORMON (Jean-Baptiste); FAIVRE (Pierre); GANDERTH
  - VOIRIE -TRAVAUX DIVERS - REGIME DES EAUX
    - Petite voirie. Ponts, réparations, mur de soutènement (an X-1837). Différend avec des particuliers concernant des modifications de fossés (1843, 1890). Chemins vicinaux, reconnaissance et classement, réparations, répartition des frais de construction et d'entretien, dette de vicinalité (1830-1912). Chemin de grande communication n° 22; de l'Abbaye-lès-la-Charité à Champlitte, alignement, construction, élargissement (1837-1874, plan). Prestations (1837, 1853-1892)., An X-1912; 365 Edepot 30; O1
      RESEAU ROUTIER
      CHAMPLITTE; FRAMONT
    - Voirie urbaine. Alignement, élargissement, réparations, construction de rigoles pavées (1807-1888, plans). Projet d'alimentation en eau potable, rapport géologique, prélèvement pour analyse (1930-1931). Minerai de fer, autorisation d'exploitation (1841). Règlement d'eau, usine du Crochot, réclamation des maires de Franois et de Mont-le-Franois, établissement d'une chaudière à vapeur (1831-1886). Curage des ruisseaux et fossés (1834-1891, 1 plan)., 1807-1931; 365 Edepot 31; O2
      EAU POTABLE; VOIE COMMUNALE
      CROCHOT (LE); FRAMONT; FRANOIS
  - ASSISTANCE ET PREVOYANCE
    - Secours à des indigents (1839, 1924-1926). Aliénés, placement, frais de pension (1833-1873). Admission à l'hospice de Gray (1839-1862). Enfants assistés, registre d'inscription (1877). Admission à l'hospice de Neurey (1905). Etat nominatif des vieillards, infirmes et incurables admis à l'assistance (1907-1914)., 1833-1926; 365 Edepot 32; Q1
      AIDE SOCIALE; AIDE SOCIALE A L'ENFANCE
      FRAMONT; GRAY; NEUREY-LES-LA-DEMIE
  - INSTRUCTION PUBLIQUE
    - Mobilier scolaire, état des dépenses (1833, 1838, 1889). Comité supérieur d'instruction primaire, nomination des membres (1840-1846). Instituteurs, nomination et démission (1844-1923). Fixation du taux de la rétribution scolaire (1860, 1876). Projet de réunion des deux écoles de Franois et Mont-le-Franois (1872-1892). Liste des enfants admis gratuitement (1881). Commission municipale scolaire (1884-1896). Dépenses scolaires (1890)., 1833-1923; 365 Edepot 33; R1
      INSTITUTEUR; VIE SCOLAIRE
      FRAMONT; FRANOIS
    - Comité local de surveillance pour l'instruction primaire*., 1834-1846; 365 Edepot 34; R2
      VIE SCOLAIRE